臺灣臺南地方法院刑事判決
111年度簡上字第195號
上  訴  人  臺灣臺南地方檢察署檢察官
上  訴  人
即  被  告  劉福一


上列上訴人因被告竊盜案件，不服本院111年度簡字第1926號中
華民國111年7月11日第一審簡易判決（聲請簡易判決處刑案號：
臺灣臺南地方檢察署111年度偵字第14385號），提起上訴，本院
管轄之第二審合議庭判決如下：
    主  文
上訴駁回。
    事實及理由
一、本案經本院審理結果，認第一審判決以被告劉福一之犯罪事
    證明確，對被告論以刑法第320條第1項竊盜罪，並審酌被告
    不思以正途獲取生活所需，竟以竊盜之方式，不法牟取本案
    之財物，其欠缺尊重他人財產法益之觀念，危害社會治安，
    所為實不足取；並考量被告之犯罪動機、目的、手段、所竊
    得財物價值、犯罪後坦承犯行態度，暨兼衡其有多次竊盜犯
    罪前案紀錄之素行、高中畢業之智識程度及家庭經濟狀況為
    勉持等一切情狀，判處被告有期徒刑3月，如易科罰金，以
    新臺幣1千元折算1日，並宣告沒收未扣案之被告犯罪所得新
    臺幣400元，於全部或一部不能沒收或不宜執行沒收時，追
    徵其價額。其認定事實及適用法律並無違誤，量刑亦屬妥適
    。是第一審判決應予維持，並引用第一審判決書記載之犯罪
    事實、證據及理由（如附件）。
二、檢察官上訴意旨略以：被告前曾於100年間因6起施用第一、
    二級毒品案件，經本院裁定應執行有期徒刑3年3月確定，又
    於101年間因9起竊盜、4起施用毒品及1起搶奪案件，經本院
    裁定應執行有期徒刑7年2月確定，兩案接續執行，於民國10
    8年12月24日縮短刑期假釋出監，於110年7月18日縮刑期滿
    執行完畢，其於5年內再犯本案有期徒刑以上之竊盜罪，依
    刑法第47條第1項之規定，為累犯。本件聲請簡易判決處刑
    書已於犯罪事實欄及所犯法條欄，明確記載被告構成累犯之
    事項，並有刑案資料查註記錄表在卷可稽，而最高法院刑事
    大法庭110年度台上大字第5660號裁定意旨，並未就檢察官
    應如何具體指出證明方法有所闡明或釋明，實令人無所適從
    。依據刑事訴訟法第344條第1項、第455條之1第1項提起上
    訴，請將原判決撤銷，更為適當合法之判決等語。
三、被告上訴意旨略以：被告因家中陷入困境，工作之公司因受
    疫情影響停工23個月，經濟來源中斷，三餐都成問題，一時
    起歹念而犯下過錯，實感悔悟，懇求與被害者和解，賠償被
    害者之損失，換得被害者原諒，減輕其刑等語。
四、經查：　　　　
　㈠最高法院110年度台上大字第5660號裁定意旨揭櫫：
　⒈法院於審酌被告是否適用累犯規定而加重其刑時，訴訟程序
    上應先由檢察官就前階段被告構成累犯之事實，以及後階段
    應加重其刑之事項，主張並具體指出證明方法後，法院才需
    進行調查與辯論程序，而作為是否加重其刑之裁判基礎。前
    階段構成累犯事實為檢察官之實質舉證責任，後階段加重量
    刑事項為檢察官之說明責任，均應由檢察官分別負主張及具
    體指出證明方法之責。倘檢察官未主張或具體指出證明方法
    時，可認檢察官並不認為被告構成累犯或有加重其刑予以延
    長矯正其惡性此一特別預防之必要，且為貫徹舉證責任之危
    險結果所當然，是法院不予調查，而未論以累犯或依累犯規
    定加重其刑，即難謂有應調查而不予調查之違法。
　⒉檢察官若未主張或具體指出證明方法，法院因而未論以累犯
    或依累犯規定加重其刑，基於累犯資料本來即可以在刑法第
    57條第5款「犯罪行為人之品行」中予以負面評價，自仍得
    就被告可能構成累犯之前科、素行資料，列為刑法第57條第
    5款所定「犯罪行為人之品行」之審酌事項。於此情形，該
    可能構成累犯之前科、素行資料既已列為量刑審酌事由，對
    被告所應負擔之罪責予以充分評價，依重複評價禁止之精神
    ，自無許檢察官事後循上訴程序，以該業經列為量刑審酌之
    事由應改論以累犯並加重其刑為由，指摘原判決未依累犯規
    定加重其刑違法或不當。
　㈡本件檢察聲請簡易判決處刑書固於犯罪事實欄記載：「劉福
    一曾於民國100年間，因6起施用第一、二級毒品案件，經臺
    灣臺南地方法院裁定應執行有期徒刑3年3月確定；又於101
    年間，因9起竊盜、4起施用毒品及1起搶奪案件，經臺灣臺
    南地方法院裁定應執行有期徒刑7年2月確定，兩案接續執行
    ，於108年12月24日縮短刑期假釋出監，甫於110年7月18日
    縮刑期滿執行完畢」，並於被告所犯法條欄記載「刑法第47
    條第1項之累犯」等旨。然檢察官於聲請簡易判決處刑書就
    被告上開構成累犯之事實，並未具體指出任何證明方法，檢
    察官雖於本院審理時請求將被告之前科紀錄表、刑案資料查
    註記錄表及矯正簡表作為科刑資料（本院二審卷第120頁）
    ，然就是否應加重其刑之事項，於聲請簡易判決處刑書及本
    院審理程序之量刑辯論時，則均未具體主張應加重其刑或指
    出應加重其刑之證明方法，此有聲請簡易判決處刑書及本院
    審理筆錄各1份在卷可參（本院二審卷第23、121頁），故檢
    察官就後階段是否應加重其刑之事項，尚難認已有主張並具
    體指出證明之方法，並經法院踐行調查、辯論程序，而得作
    為是否加重其刑之裁判基礎。原審因此認檢察官就被告構成
    累犯並應加重其刑之事項，並未具體指出證明方法，參酌前
    開最高法院刑事大法庭裁定主文之意旨，而不依累犯規定加
    重其刑，且將被告之多次竊盜前科紀錄列入刑法第57條第5
    款之量刑審酌事由，即難謂有適用法律違法不當之處。原審既
    然已經將被告之前科素行資料列為量刑審酌事由，對被告所
    應負擔之罪責予以充分評價，依重複評價禁止之精神，自無
    許檢察官事後循上訴程序，以該業經列為量刑審酌之事由應
    改論以累犯並加重其刑為由，指摘原判決未依累犯規定加重
    其刑違法或不當。綜上，檢察官上訴為無理由，應予駁回。
　㈢按量刑之輕重，係事實審法院就繫屬個案犯罪所為之整體評
    價，屬於職權裁量事項，量刑判斷適當與否之準據，應就判
    決整體觀察為綜合考量，不可擷取其中片段遽為評斷。茍其
    量刑已以行為人之責任為基礎，斟酌刑法第57條各款所列事
    由及一切情狀，作為裁量輕重之標準，在法定刑度內酌量科
    刑，無偏執一端，或濫用其裁量權限，致明顯過重或失輕之
    不當情形，自不得任意指為不當或違法，上級法院對於下級
    法院之職權行使，原則上應予尊重。經查，被告雖表示願與
    告訴人和解，然經本院定期調解，被告與告訴人均未到庭，
    告訴人並表示不向被告求償，不必調解等情，有本院刑事報
    到單、調解案件進行單及公務電話紀錄各1紙在卷可按（本
    院二審卷第85頁），故本件量刑基礎並無變更。本院認原審
    判決關於本案科刑部分，已審酌刑法第57條各款所列事由及
    一切情狀，而為量刑之準據，經核並無量刑違法或顯然過重
    、失輕，亦無裁量濫用或科刑與罪責不相當之瑕疵可指，應
    予維持。被告上訴為無理由，應予駁回。
五、綜上所述，本件檢察官及被告提起上訴，執前開事由指摘原
    判決不當，核屬均無理由，應予駁回。
據上論斷，應依刑事訴訟法第455條之1第1項、第3項、第364 條
、第368條、第373條，判決如主文。
本案經檢察官陳昆廷聲請以簡易判決處刑，檢察官蔡明達到庭執
行職務。
中　　華　　民　　國　　111 　年　　11　　月　　11　　日
　　　　　　　　　刑事第十六庭  審判長法　官　蔡直青
　　　　　　　　　                    法  官  梁淑美
　　　　　　　　　                    法  官  高如宜
以上正本證明與原本無異。
不得上訴。
  　　　　　　　　　　　　　　      　書記官　廖庭瑜
中　　華　　民　　國　　111 　年　　11　　月　　11　　日
附錄法條：
中華民國刑法第320條
意圖為自己或第三人不法之所有，而竊取他人之動產者，為竊盜
罪，處5年以下有期徒刑、拘役或50萬元以下罰金。
意圖為自己或第三人不法之利益，而竊佔他人之不動產者，依前
項之規定處斷。
前二項之未遂犯罰之。

附件：
臺灣臺南地方法院刑事簡易判決
111年度簡字第1962號
聲　請　人　臺灣臺南地方檢察署檢察官
被　　　告　劉福一　男　(民國00年0月00日生)
　　　　　　　　　　身分證統一編號：Z000000000號
　　　　　　　　　　住○○市○○區○○路0段000號之1
上列被告因竊盜案件，經檢察官聲請以簡易判決處刑（111年度
偵字第14385號），本院判決如下：
    主  文
劉福一犯竊盜罪，處有期徒刑參月，如易科罰金，以新臺幣壹仟
元折算壹日。
未扣案之犯罪所得現金新臺幣肆佰元沒收，於全部或一部不能沒
收或不宜執行沒收時，追徵其價額。
    事實及理由
一、本件犯罪事實及證據，均引用檢察官聲請簡易判決處刑書（
    如附件，以下簡稱聲請書）之記載。
二、核被告劉福一所為，係犯刑法第320條第1項之竊盜罪。本件
    聲請書固記載被告之前案罪刑執行資料，惟參酌最高法院11
    0年度台上大字第5660號裁定意旨，據此不予認定被告構成
    累犯並裁量加重其刑，然該等前案紀錄，仍得作為刑法第57
    條第5款量刑時之審酌事項，附此敘明。
三、本院審酌被告不思以正途獲取生活所需，竟以竊盜之方式，
    不法牟取本案之財物，其欠缺尊重他人財產法益之觀念，危
    害社會治安，所為實不足取；並考量被告之犯罪動機、目的
    、手段、所竊得財物價值、犯罪後坦承犯行態度，暨兼衡其
    有多次竊盜犯罪前案紀錄之素行、高中畢業之智識程度及家
    庭經濟狀況為勉持等一切情狀，量處如主文所示之刑，並諭
    知易科罰金之折算標準。
四、被告本案竊取之現金新臺幣400元，為其犯罪所得，並未扣
    案，亦未為警尋獲實際發還被害人林鳳凰，復查無過苛調節
    條款之適用，自應依刑法第38條之1第1項前段、第3項規定
    諭知沒收，並於全部或一部不能沒收或不宜執行沒收時，追
    徵其價額。另被告本案竊得之車牌號碼000-000號普通重型
    機車1輛，因已發還前述被害人，依刑法第38條之1第5項之
    規定，即不予宣告沒收或追徵。至於被告竊走之鑰匙1支，
    亦未扣案，然本院衡以該物品價值低微，顯欠缺刑法上之重
    要性，若予以沒收或追徵其價額，徒增執行上之勞費，並不
    符比例而無必要性，故依刑法第38條之2第2項規定不併予宣
    告沒收，附此敘明。
五、依刑事訴訟法第449條第1項前段、第450條第1項、第454條
    第2項，刑法第320條第1項、第41條第1項前段、第38條之1
    第1項前段、第3項，刑法施行法第1條之1第1項，逕以簡易
    判決處刑如主文。
六、如不服本判決，應自收受本判決書送達之日起20日內，向本
    院提起上訴狀（須附繕本），上訴於本院管轄之第二審地方
    法院合議庭。　　
中　　華　　民　　國　　111 　年　　7 　　月　　11　　日
　　　　　　　　　刑事第七庭    法　官　郭千黛
以上正本證明與原本無異。
  　　　　　　　　　　　　　　　書記官　黃瓊蘭
中　　華　　民　　國　　111 　年　　7 　　月　　14　　日
附錄本案論罪科刑法條全文
中華民國刑法第320條
意圖為自己或第三人不法之所有，而竊取他人之動產者，為竊盜
罪，處 5 年以下有期徒刑、拘役或 50 萬元以下罰金。
意圖為自己或第三人不法之利益，而竊佔他人之不動產者，依前
項之規定處斷。
前二項之未遂犯罰之。
（附件）
　　　臺灣臺南地方檢察署檢察官聲請簡易判決處刑書　
                                    111年度偵字第14385號
　　被　　　告　劉福一　男　42歲（民國00年0月00日生）
　　　　　　　　　　　　住○○市○○區○○路0段000號之1
　　　　　　　　　　　　國民身分證統一編號：Z000000000號
上列被告因竊盜案件，業經偵查終結，認為宜以簡易判決處刑，
茲將犯罪事實及證據並所犯法條分敘如下：
　　　　犯罪事實
一、劉福一曾於民國100年間，因6起施用第一、二級毒品案件，
    經臺灣臺南地方法院裁定應執行有期徒刑3年3月確定；又於
    101年間，因9起竊盜、4起施用毒品及1起搶奪案件，經臺灣
    臺南地方法院裁定應執行有期徒刑7年2月確定，兩案接續執
    行，於108年12月24日縮短刑期假釋出監，甫於110年7月18
    日縮刑期滿執行完畢，猶不知悔改，復意圖為自己不法之所
    有，於111年5月12日13時16分許，在臺南市北區北安路1段1
    42巷25弄口北安公園內，趁林鳳凰所停放之車號000-000號
    普通重機車(車主登記為楊琦)鑰匙未拔之際，徒手開啟機車
    電門騎乘而竊取之，並竊取林鳳凰放置在機車置物廂內之現
    金約新臺幣400元，之後將機車棄置在北區北成路186巷籃球
    場旁(惟機車鑰匙仍不知去向)。嗣經林鳳凰於同日13時30分
    許發現機車遭竊，乃報警處理，經警於同月25日上午8時30
    分許，持搜索票至臺南市○○區○○路0段000號之1劉福一住處
    搜索而查獲。
二、案經林鳳凰訴由臺南市政府警察局第五分局報請偵辦。
　　　　證據並所犯法條
一、證據：
  ㈠被告劉福一之自白。
  ㈡告訴人林鳳凰之指訴。
　㈢監視器翻拍照片28張、贓物認領保管單、機車行照影本及車
    輛詳細資料報表各1紙在卷。
二、被告所犯法條：
　㈠刑法第320條第1項之竊盜罪嫌。
  ㈡刑法第47條第1項之累犯。
三、依刑事訴訟法第451條第1項聲請逕以簡易判決處刑。
　　此　致
臺灣臺南地方法院
中　　華　　民　　國　 111　　年　　6 　　月　　17　　日
　　                          檢察官  陳  昆  廷
本件正本證明與原本無異
中　　華　　民　　國　 111　　年　　6 　　月　　22　　日
　　                          書記官  王  可  清